臺灣臺南地方法院臺南簡易庭民事判決
110年度南簡字第8號
原      告  台新國際商業銀行股份有限公司

法定代理人  尚瑞強  
訴訟代理人  謝智翔  
被      告  王妤禎即蔡明瑞之繼承人


法定代理人  王雅玲  
訴訟代理人  吳明澤律師
上列當事人間請求清償貸款事件，本院於民國110年1月25日言詞
辯論終結，判決如下：
    主      文
一、被告應於繼承被繼承人蔡明瑞之遺產範圍內給付原告新臺幣
    145,271元，及自民國104年11月19日起至清償日止，按週年
    利率15％計算之利息
二、訴訟費用新臺幣1,550元由被告於繼承被繼承人蔡明瑞之遺
    產範圍內負擔。
三、本判決得假執行。
    事實及理由
一、訴狀送達後，原告不得將原訴變更或追加他訴，但擴張或減
    縮應受判決事項之聲明者，不在此限。民事訴訟法第255條
    第1項第3款定有明文。本件原告起訴時，聲明請求被告應於
    繼承被繼承人蔡明瑞之遺產範圍內給付原告新臺幣（下同）
    145,271元，及自民國100年3月24日起至104年8月31日止，
    按週年利率20％計算之利息，暨自104年9月1日起至清償日止
    ，按週年利率15％計算之利息。嗣於110年1月25日言詞辯論
    期日，原告當庭變更聲明，請求被告應於繼承被繼承人蔡明
    瑞之遺產範圍內給付原告145,271元，及自104年11月19日起
    至清償日止，按週年利率15％計算之利息（見本院卷第53至5
    4頁），核與上開規定相符，應予准許，合先敘明。
二、原告起訴主張：被繼承人蔡明瑞於94年2月14日向原告簽訂
    信用貸款，約定蔡明瑞可於一定額度內使用金融卡提款或進
    行現金轉帳交易，並於次月相當期日需繳還最低應繳金額，
    詎蔡明瑞自100年2月23日起即未依約繳款，經原告多次催討
    ，均未獲償付。又蔡明瑞於100年2月23日死亡，被告為蔡明
    瑞之繼承人，未於法定期限內辦理限定繼承或拋棄繼承。為
    此，爰依消費借貸及繼承之法律關係，提起本件訴訟。並聲
    明：求為判決如主文第1項所示本金及利息。
三、被告則以：訴外人王雅玲（被告之法定代理人）與蔡明瑞沒
    有結婚，但蔡明瑞在世前有認領王雅玲之女即被告，王雅玲
    及被告都不知道蔡明瑞於94年間有向原告簽訂信用貸款，也
    不知道原告所提歷年交易紀錄及約定書之存在，但不爭執上
    開文書之真正，就逾5年之利息部分主張時效抗辯等語，並
    聲明：原告之訴駁回。
四、得心證之理由：
㈠、原告主張之前開事實，業據提出現金卡貸款申請書、信用貸
    款約定書、帳務查詢明細、繼承系統表、被繼承人蔡明瑞除
    戶戶籍謄本、被告戶籍謄本及歷年交易紀錄為證，為被告所
    不爭執，是本院審酌卷內證物，應認原告主張之前開事實為
    真。
㈡、稱消費借貸者，謂當事人一方移轉金錢或其他代替物之所
    有權於他方，而約定他方以種類、品質、數量相同之物返還
    之契約；利息或其他報償，應於契約所定期限支付之；借用
    人應於約定期限內，返還與借用物種類、品質、數量相同之
    物，民法第474條第1項、第477條前段、第478條前段分別定
    有明文。又繼承，因被繼承人死亡而開始；繼承人對於被繼
    承人之債務，以因繼承所得遺產為限，負清償責任，民法第
    1147條、第1148條第2項亦有明文。查本件被繼承人蔡明瑞
    於借款及消費後未依約繳款，依約蔡明瑞對前揭債務均已喪
    失期限利益，視為全部到期，而蔡明瑞已於100年2月3日死
    亡，其債務應由被告繼承，則原告依消費借貸及繼承之法律
    關係，請求被告應於繼承被繼承人蔡明瑞之遺產範圍內給付
    其如主文第1項所示之本金及利息，為有理由，均應予准許
    。另被告雖為時效抗辯，然原告業已「完全依照」被告辯稱
    利息罹於時效部分減縮聲明，此部分即無庸再為論述，附此
    敘明。
五、本件係依民事訴訟法第427條第1項規定簡易訴訟事件所為被
    告敗訴之判決，依同法第389條第1項第3款之規定，應依職
    權宣告假執行。
六、訴訟費用，由敗訴之當事人負擔；法院為終局判決時，應依
    職權為訴訟費用之裁判。民事訴訟法第78條及第87條第1項
    分別定有明文。本件原告之訴為有理由，第一審訴訟費用即
    裁判費為1,550元，應由被告於繼承被繼承人蔡明瑞之遺產
    範圍內負擔，爰判決如主文第2項所示。
七、據上論結，本件原告之訴為有理由，判決如主文。
中　　華　　民　　國　　110 　年　　1 　　月　　28　　日
                     臺灣臺南地方法院臺南簡易庭
                                    法　官　羅郁棣
以上正本證明與原本無異。
如不服本判決，應於送達後20日內向本庭（台南市○○路0段000
號）提出上訴狀（須按他造當事人人數附繕本）。
如委任律師提起上訴者，應一併繳納上訴審裁判費。
中　　華　　民　　國　　110 　年　　2 　　月　　1 　　日
　　　　　　　　　　　　　　　　　　書記官  周玉茹